【裁判字號】    95,訴,514
【裁判日期】    950804
【裁判案由】    違反毒品危害防制條例
【裁判全文】
臺灣屏東地方法院刑事判決               95年度訴字第514號
公  訴  人  臺灣屏東地方法院檢察署檢察官
被      告  甲○○
上列被告因違反毒品危害防制條例案件，經檢察官提起公訴（95
年度毒偵字第1011號），本院裁定改依簡式審判程序審理，判決
如下：
    主  文
甲○○連續施用第一級毒品，累犯，處有期徒刑壹年貳月。又施
用第二級毒品，累犯，處有期徒刑陸月。應執行有期徒刑壹年陸
月。
    事  實
一、甲○○曾因施用毒品案件，經本院以93年度毒聲字第375 號
    裁定送臺灣屏東看守所附設勒戒處所施以觀察、勒戒後，經
    評定認為無繼續施用毒品之傾向，於93年7 月5 日執行完畢
    釋放出所，並經臺灣屏東地方法院檢察署檢察官於同年7 月
    19日，以93年度毒偵字第1129號為不起訴處分確定。復因犯
    竊盜案件，經本院以93年度簡字第406 號判處有期徒刑4 月
    確定並送監執行，於93年11月19日執行完畢。
二、詎甲○○猶不知悔改，於觀察、勒戒執行完畢釋放後5 年內
    ，復基於施用第一級毒品海洛因之概括犯意，自95年3 月底
    某日起，迄同年4 月7 日14時許止，在其屏東縣竹田鄉○○
    村○○路99號住處內，以每日施用1 次之頻率，以將海洛因
    摻水稀釋後以針筒注射血管之方式，連續施用第一級毒品海
    洛因多次。另基於施用第二級毒品甲基安非他命之犯意，於
    95年4 月5 日14時許，在屏東縣竹田鄉○○村○○路85巷7
    號友人住處內，以將甲基安非他命置入玻璃球入引火燒烤成
    煙霧後吸食之方式，施用第二級毒品甲基安非他命1 次。嗣
    於95年4 月11日15時20分許，為警持搜索票前往上開甲○○
    友人住處內查獲，經徵得其同意採集其尿液送驗，結果呈嗎
    啡及甲基安非他命陽性反應。
三、案經屏東縣警察局屏東分局報請臺灣屏東地方法院檢察署檢
    察官偵查起訴。
    理  由
一、上揭事實，業據被告於警訊及本院審理時坦承不諱，且被告
    為警查獲後，為警於95年4 月11日15時35分許採集其尿液送
    驗結果，亦呈嗎啡及甲基安非他命陽性反應，有台灣檢驗科
    技股份有限公司濫用藥物尿液檢驗報告1 紙（警卷第7 頁）
    在卷可稽。又被告曾因施用毒品案件，經本院以93年度毒聲
    字第375 號裁定送臺灣屏東看守所附設勒戒處所施以觀察、
    勒戒後，經評定認為無繼續施用毒品之傾向，於93年7 月5
    日執行完畢釋放出所，並經臺灣屏東地方法院檢察署檢察官
    於同年7 月19日，以93年度毒偵字第1129號為不起訴處分確
    定，有臺灣屏東地方法院檢察署刑案資料查註紀錄表及臺灣
    高等法院被告前案紀錄表各1 份在卷可憑。是被告於觀察、
    勒戒執行完畢釋放後5 年內，再犯毒品危害防制條例第10條
    之本罪，本件事證明確，被告犯行堪以認定，應予依法論科
    。
二、按行為後法律有變更者，適用行為時之法律。但行為後之法
    律有利於行為人者，適用最有利於行為人之法律，刑法第2
    條第1 項定有明文，茲因本件論罪科刑所應適用之刑法法律
    有如下變更，爰比較新舊法如下：
  (一)關於連續犯之規定，被告行為後，刑法第56條連續犯之規定
    「連續數行為而犯同一之罪名者，以一罪論。但得加重其刑
    至二分之一。」業經刪除，則被告上開施用第一級毒品多次
    之犯行，因行為後新法業已刪除連續犯之規定，此刪除雖非
    犯罪構成要件之變更，但顯已影響行為人刑罰之法律效果，
    自屬法律有變更，依新法第2 條第1 項規定，經比較新、舊
    法結果，認應適用較有利於被告之行為時法律修正前刑法第
    56條規定，論以連續犯（最高法院95年第8 次刑事庭會議決
    議參照）。
  (二)關於累犯之適用，本件被告不論依修正前之刑法第47條，或
    修正後之刑法第47條第1 項之規定，均構成累犯，對被告而
    言，修正後刑法規定並無較有利之情形，依新法第2 條第1
    項規定，自應依修正前刑法第47條規定，論以累犯。
  (三)關於數罪併罰之適用，修正前刑法第51條第5 款規定「宣告
    多數有期徒刑者，於各刑中之最長期以上，各刑合併之刑期
    以下，定其刑期。但不得逾20年。」，修正後刑法第51條第
    5 款則規定「宣告多數有期徒刑者，於各刑中之最長期以上
    ，各刑合併之刑期以下，定其刑期。但不得逾30年」，經比
    較新舊法結果，修正後刑法並無較有利於被告，依新法第2
    條第1 項前段之規定，仍應依修正前刑法第51條第5 款規定
    定其應執行之刑。
三、查海洛因、甲基安非他命分別係毒品危害防制條例第2 條第
    2 項第1 款、第2 款所稱之第一級、第二級毒品，依法均不
    得持有、施用。故核被告所為，係犯毒品危害防制條例第10
    條第1 項之施用第一級毒品罪及同條第2 項之施用第二級毒
    品罪。被告為施用毒品海洛因、甲基安非他命而持有之低度
    行為，均為其施用之高度行為所吸收，均不另論罪。又被告
    先後多次施用海洛因之犯行，時間緊接、所犯構成要件相同
    ，顯係基於概括犯意反覆為之，為連續犯，應依修正前刑法
    第56條規定，論以一罪，並加重其刑。末查，被告曾因犯竊
    盜案件，經本院以93年度簡字第406 號判處有期徒刑4 月確
    定，於93年11月18日縮刑期滿執行完畢，有臺灣高等法院被
    告前案紀錄表及臺灣屏東地方法院檢察署刑案資料查註紀錄
    表各1 份在卷可憑，其於有期徒刑執行完畢後年5 內，再故
    意犯本件有期徒刑以上之2 罪，不論依修正前刑法第47條，
    或修正後刑法第47條第1 項之規定，均構成累犯，依前開說
    明，自應依刑法第2 條第1 項前段之規定，適用修正前刑法
    第47條規定，分別論以累犯，並各加重其刑，就連續施用第
    一級毒品海洛因部分，依法遞加重其刑。又被告所犯上開2
    罪間，犯意各別，行為互殊，應予分論併罰。爰審酌被告前
    因施用毒品犯行，經送觀察、勒戒，仍無法戒除毒癮，繼續
    施用毒品不輟，無視於毒品對於自身健康之戕害及國家對於
    杜絕毒品犯罪之禁令，惡性非輕，及事後坦承犯行，態度尚
    可等一切情狀，量處如主文所示之刑，並依修正前刑法第51
    條第5 款規定，定其應執行之刑。
據上論斷，應依刑事訴訟法第273 條之1 第1 項、第299 條第1
項前段，毒品危害防制條例第10條第1 項、第2 項，刑法第2 條
第1 項、第11條、修正前刑法第56條、第51條第5 款、第47條，
判決如主文。
中    華    民    國    95    年    8     月    4     日
                        刑事第三庭  法  官  楊萬益
以上正本證明與原本無異。
如不服本件判決應於收受本判決送達後十日內向本院提出上訴書
狀（均須按他造當事人之人數附繕本）。
中    華    民    國    95    年    8     月    4     日
                                    書記官  陳勃諺
附錄本判決論罪科刑法條全文
毒品危害防制條例第10條
施用第1 級毒品者，處6 月以上5 年以下有期徒刑。
施用第2 級毒品者，處 3 年以下有期徒刑。


司法院資訊處製作；財團法人民間司法改革基金會備份。
